【裁判字號】    91,簡上,334
【裁判日期】    920410
【裁判案由】    違反商標法
【裁判全文】
臺灣臺北地方法院刑事判決                        九十一年度簡上字第三三四號
    上  訴  人  臺灣臺北地方法院檢察署檢察官
    被      告  甲○○
右列上訴人因被告甲○○違反商標法案件，對於中華民國九十一年十月二十五日本院
所為第一審判決（九十一年度簡字第三六Ｏ二號）提起上訴（原聲請簡易判決處刑案
號：九十一年度偵字第一一二四一號），本院管轄第二審合議庭判決如左：
    主  文
上訴駁回。
    事  實
一、甲○○係台北市○○○路三Ｏ九號之一「儷文服飾行」之負責人，其明知「ＮＡ
    ＴＵＲＡＬＬＹ─ＪＯＪＯ」商標圖樣係經貴婷國際流行服飾有限公司（下稱貴
    婷公司）向經濟部智慧財產局申請註冊之第00000000號正商標及第00
    000000號聯合商標，核准使用商標法施行細則第四十九條第二十五類商品
    之各種女裝、衣服、休閒服等商品，現仍於商標專用期間內；並明知貴婷公司所
    生產製造使用上開商標圖樣之商品，在國內市場行銷多年，具有相當之聲譽，為
    業者及一般消費大眾所熟知。詎甲○○明知真實姓名年籍不詳之成年男子所出售
    之衣服、褲子、裙子等，均係意圖欺騙他人，於同一商品使用相同於他人註冊商
    標圖樣之商品，竟基於販賣及意圖販賣而陳列上開商品之概括犯意，未經貴婷公
    司之同意或授權，先於民國九十年三月間，在上址向前開不詳姓名成年男子以上
    衣每件新台幣（下同）二百四十元，褲子、裙子每件三百三十元之代價購入後，
    自九十年三月間起至同年五月十四日止，連續以上衣每件二百九十元、褲子、裙
    子每件三百九十元價格販賣予不特定顧客，賺取差價牟利。嗣於同年五月十四日
    十四時三十五分許經警在上址查獲，並扣得其所有使用相同於上開商標圖樣仿冒
    之上衣四十四件、褲子十五件、裙子六件共六十五件。
二、案經台北市政府警察局移請臺灣臺北地方法院檢察署檢察官聲請簡易判決處刑。
    理  由
一、訊據被告甲○○固坦承連續於右揭時地陳列並販賣前開於同一商品使用相同於貴
    婷公司註冊商標圖樣商品之事實，惟矢口否認有何違反商標法之犯行，辯稱：其
    不知道該商品為仿冒品，且尚未賣出一件就遭查獲云云。經查：右揭犯罪事實，
    業據告訴代理人黃世弘、乙○○指述甚詳（見九十一年度偵字第一一二四一號卷
    第七頁、本院九十一年十二月二十七日、一月二十四日訊問筆錄），並有商標註
    冊證、鑑定證明各一紙附卷可參，扣案使用相同於上開商標圖樣仿冒商品共六十
    五件扣案可佐。被告雖以前詞置辯，然「ＮＡＴＵＲＡＬＬＹ─ＪＯＪＯ」商標
    圖樣商品不僅在各大百貨公司、商場均有設櫃販售，且亦出版雜誌於書局中販售
    ，被告供稱其從事販賣衣服之行業長達五、六年之久（見本院九十二年三月二十
    七日審理筆錄），殊無不知上開商標之理，而其以顯低於市價之價格購入上開商
    品，並以五十至六十元之利潤低價販售予不特定人，難謂其不知上開商品為仿冒
    品之理。又按所謂販賣，以行為人明知為此類商品，具有營利之目的，將之販入
    或賣出，有其一即屬成立，並不以販入後復行賣出為構成要件，此有最高法院八
    十年度台非字第四八號刑事判決意旨可資參照，是被告即便尚未販出任何一件仿
    冒商品即遭查獲，惟被告既基於營利之目的販入前開商品，揆諸前揭說明，其販
    賣之行為即已成立，是被告辯稱其未販賣云云亦不足採。本件事證已臻明確，被
    告連續違反商標法犯行堪以認定。
二、被告明知係意圖欺騙他人，於同一商品或類似商品，使用相同於他人註冊商標之
    圖樣之商品，猶陳列販賣，核其所為，係犯商標法第六十三條販賣仿冒商標商品
    罪。其陳列仿冒商標商品行為為販賣仿冒商標商品行為所吸收，不另論罰。又其
    先後多次犯行，時間緊接，觸犯構成要件相同之罪名，顯係基於概括犯意為之，
    應依連續犯規定以一罪論並加重其刑。原審判決以被告罪證明確，因而援引商標
    法第六十三條、六十四條、刑法第十一條前段、第五十六條（原判決於理由中有
    記載論以連續犯，於引用法條中漏引刑法第五十六條，應予補充）、第四十一條
    第一項前段、第七十四條第一款、罰金罰鍰提高標準條例第二條，處被告拘役三
    十日，如易科罰金以三百元折算一日，並審酌被告未曾受有期徒刑以上刑之宣告
    ，併予宣告緩刑四年，其認事、用法、量刑均無不當。
三、公訴人上訴意旨以原審量刑過輕、且未與被害人達成和解，竟宣告緩刑，並漏未
    引用刑法第五十六條等，提起上訴，惟按：量刑之輕重及緩刑之宣告，係事實審
    法院得依職權自由裁量之事項，茍已斟酌刑法第五十七條各款所列情狀而未逾越
    法定刑度，則不得遽指為違法；又刑罰之量定屬法院自由裁量之職權行使，但仍
    應審酌刑法第五十七條所列各款事由及一切情狀，為酌量輕重之標準，並非漫無
    限制，在同一犯罪事實與情節，如別無其他加重或減輕之原因，下級法院量定之
    刑，亦無過重或失輕之不當情形，則上級法院對於下級法院之職權行使，原則上
    應予尊重，此有最高法院七十二年度台上字第六六九六號判例、八十五年度台上
    字第二四四六號判決可資參照，由前揭最高法院判例、判決意旨可知，法律固賦
    予法官自由裁量權，但此項裁量權之行使，並非得以任意或自由為之，仍應受一
    般法律原則之拘束，必須符合法律授權之目的，並受法律秩序之理念、法律感情
    及慣例所規範，法官量刑權雖為一種受法律拘受之裁量原則，但其內涵仍將因各
    法官的理念、價值觀、法學教育背景的不同而異，是以自由裁量的界限仍難有客
    觀的解答（參閱蘇俊雄先生著量刑權之法律拘束性一文，月旦法學雜誌第五十四
    期），端賴法官於個案審判時，依個案事由加以審酌，若無裁量濫用情事，難謂
    其有不當之處。本件被告犯後迭於警訊及本院審理中對於觸犯商標法深表悔悟，
    堪信原審對被告處拘役三十日，已足達到遏阻被告再犯目的，並無裁量權濫用不
    當或違法之處，又被告前並未曾受有期徒刑以上刑之宣告，是原審對被告為緩刑
    四年之諭知亦無違誤之處。再者，原審於引用法條中雖未引用刑法第五十六條，
    然其於事實及理由中均已論及被告基於概括犯意之連續犯犯行，是此部份顯係不
    影響判決結果之漏引法條，由本院補充即可，亦難謂違法。綜上，原審所為量刑
    尚無違誤，上訴意旨非有理由，應予駁回。
四、據上論斷，應依刑事訴訟法第四百五十五條之一第一項、第三項，第三百六十八
    條，判決如主文。
本案經檢察官黃東焄到庭執行職務
中      華      民      國    九十二    年      四      月十      日
                                      臺灣臺北地方法院交通法庭
                                          審判長法  官  劉  壽  嵩
                                                法  官  楊  代  華
                                                法  官  蔡  如  琪
右正本證明與原本無異。
不得上訴。
                                                書記官  黃  鈴 容
中      華      民      國    九十二    年      四      月      十      日


司法院資訊處製作；財團法人民間司法改革基金會備份。
